臺灣臺北地方法院刑事判決　　　　　　　　　　　　九十三年度易字第一三六六號
　　公　訴　人　臺灣臺北地方法院檢察署檢察官
　　被　　　告　丁○○
右列被告因竊盜等案件，經檢察官提起公訴（九十三年度偵字第一五三九八號），由
本院合議庭裁定改依簡式審判程序審理，茲判決如左：
    主    文
丁○○連續竊盜，累犯，處有期徒壹年拾月。
扣案之汽車鑰匙壹支、變造之「甲○○」臺北縣營業小客車駕駛人執業登記證上所黏
貼之丁○○照片壹張，均沒收。
    事    實
一、丁○○曾有多次竊盜前科，其中於民國八十六年間，因竊盜案件，先後經臺灣板
    橋地方法院判處有期徒刑一年，於八十六年十月十四日臺灣高等法院駁回上訴確
    定，以及經臺灣板橋地方法院判處有期徒刑一年二月，於八十六年十月二十七日
    確定，上開二罪，嗣經臺灣高等法院於八十七年七月十六日裁定應執行有期徒刑
    二年確定在案，自八十七年三月二十一日起入監執行至八十八年七月十三日假釋
    出獄付保護管束，並於八十九年二月二十七日假釋期滿，假釋未經撤銷以已執行
    完畢論，仍不知悔改，五年以內，竟因失業且無資力購買營業小客車載客營生，
    而萌生盜心，基於意圖為自己不法所有之概括犯意，先後於如附表編號一至編號
    四所示之行為時間、行為地點，竊取如附表編號一至編號四所示之物。復基於行
    使變造特種文書之犯意，於如附表編號五所示之行為時間、行為地點，以如附表
    所示之行為手段，變造其於附表編號四所示時、地所竊得甲○○之營業小客車職
    業登記證一張後予以行使之，足以生損害於交通警察單位核發及管理營業小客車
    執業登記證作業之正確性、公信力及甲○○本人。嗣於九十三年八月二十七日晚
    上六時許，丁○○駕駛其所竊取，惟業變更車體顏色為黃色，且已改掛其所竊得
    Ｅ三－七七七號失竊車牌，如附表編號二所示之自用小客車外出載客，行經臺北
    市○○○路七二號前時，為警當場查獲。
二、案經乙○○訴由臺北市政府警察局大同分局報請臺灣臺北地方法院檢察署檢察官
    偵查起訴。
    理    由
一、訊據被告丁○○對於右揭犯罪事實坦承不諱，並經證人乙○○、丙○○、甲○○
    於警詢時分別證述在卷，而被害人李瑞慧所有，交由證人乙○○管領使用如附表
    編號一所示之自用小客車車體顏色為白色，為警查獲時，該車車體原有之白色烤
    漆，業遭被告毀損變更為黃色一節，並有該被告為警查獲時該自用小客車之車體
    照片三張、車籍作業系統－查詢認可資料一份附卷可稽，被告此舉，已足以生損
    害於被害人李瑞慧及證人乙○○。又營業小客車駕駛人執業登記證係交通警察單
    位所核發，貼有本人相片，並載有個人姓名、證號等資料，為刑法第二百十二條
    所定之關於品行、能力、服務或其他相類之證書，被告以將其照片換貼在「甲○○」之臺北縣營業小客車駕駛人執業登記證上之方式變造該張執業登記證，並將
    之放置其所竊得如附表編號二所示之自用小客車予以行使之行為，顯已損及臺北
    縣之交通警察單位核發、管理營業小客車駕駛人執業登記證作業之正確性及公信
    力，且被告變造及行使「甲○○」之臺北縣營業小客車駕駛人執業登記證之目的
    ，既係意在掩飾其不具營業小客車駕駛人之身分，必使其所搭載之不特定乘客誤
    認被告即係該張執業登記證上之名義人「甲○○」，若涉及不法，將致證人甲○○有遭人追究問責之虞，是亦足生損害於證人甲○○本人甚明。此外，並有臺北
    市政府警察局保安警察大隊第五中隊扣押物品目錄表一份、贓物認領保管收據二
    份、車輛尋獲電腦輸入單、車牌尋獲電腦輸入單各一份、車牌照片一張、業遭換
    貼為被告照片之「甲○○」臺北縣營業小客車駕駛人執業登記證照片二張、車輛
    車牌失竊作業－查獲車輛認可資料二份附卷，以及汽車鑰匙一支、變造之「甲○○」臺北縣營業小客車駕駛人執業登記證一張扣案可資佐證，事證明確，被告上
    開毀損及如附表編號一至編號四所示之竊盜、如附表編號五所示之行使變造「甲○○」臺北縣營業小客車駕駛人執業登記證等犯行，均洵堪認定，應予依法論處
    。
二、核被告如附表編號一至編號四所為，係犯刑法第三百二十條第一項之竊盜罪；如
    附表編號五所為，係犯刑法第二百十六條、第二百十二條之行使變造特種文書罪
    。被告如附表編號一至編號四所示之竊盜犯行間，時間緊接，犯罪構成要件相同
    ，顯係基於概括犯意反覆為之，為連續犯，依刑法第五十六條之規定，以一罪論
    ，並加重其刑。被告變造特種文書後復加以行使，其變造之低度行為，應為行使
    之高度行為所吸收，而不另論罪。被告上開連續竊盜及行使變造特種文書之犯行
    間，有方法、結果關係，為牽連犯，應依刑法第五十五條規定，從一重之連續竊
    盜罪處斷。至被告如附表編號一所示之竊盜犯行，雖未經檢察官提起公訴，然因
    此與被告如附表編號二至編號四所示，業據起訴並經本院論罪科刑之連續竊盜犯
    行間，具有連續犯之裁判上一罪關係，仍為起訴效力所及，本院自應予以審理，
    附此敘明。又被告曾有多次竊盜前科，其中於八十六年間，因竊盜案件，先後經
    臺灣板橋地方法院判處有期徒刑一年，於八十六年十月十四日臺灣高等法院駁回
    上訴確定，以及經臺灣板橋地方阿院判處有期徒刑一年二月，於八十六年十月二
    十七日確定，上開二罪，嗣經臺灣高等法院於八十七年七月十六日裁定應執行有
    期徒刑二年確定在案，自八十七年三月二十一日起入監執行至八十八年七月十三
    日假釋出獄付保護管束，於八十九年二月二十七日假釋期滿，假釋未經撤銷以已
    執行完畢論，此有高等法院被告全國前案紀錄表一份在卷可徵，其於有期徒刑執
    行完畢後，五年以內再犯本件上開有期徒刑以上之罪，為累犯，應依刑法第四十
    七條規定，加重其刑，並依刑法第七十條規定，遞加重之。爰審酌被告犯罪之動
    機、目的、先後為如附表所示之數次竊盜犯行、所竊財物之價值、甚而變造「甲○○」臺北縣營業小客車駕駛人執業登記證予以行使，並堂而皇之駕駛贓車載客
    營運、所生危害非輕，惟念及其事後坦承犯行，態度尚佳，且係因失業復無資力
    購買營業小客車，始萌盜心等一切情狀，認公訴人具體求處被告有期徒刑三年，
    略嫌過重而量處如主文所示之刑。至扣案之汽車鑰匙一支及變造之「甲○○」臺
    北縣營業小客車駕駛人執業登記證上所黏貼之被告照片一張，均係被告所有，分
    別供其如附表編號二所示竊盜犯行及如附表編號五所示之變造特種文書犯行所用
    之物，業經被告於警詢時及本院審理時供明在卷，均應依刑法第三十八條第一項
    第二款規定，併予宣告沒收。
三、按被告所犯為死刑、無期徒刑、最輕本刑三年以上有期徒刑之罪或高等法院管轄
    第一審案件以外之罪，並經被告於準備程序就被訴事實為有罪之陳述，經告知簡
    式審判程序之旨，並聽取被告及檢察官之意見後，經本院合議庭依刑事訴訟法第
    二百七十三條之一規定，裁定由受命法官獨任進行簡式審判程序審理，併予敘明
    。
據上論斷，刑事訴訟法第二百七十三條之一、第二百九十九條第一項前段，刑法五十
六條、第二百十二條、第二百十六條、第三百二十條第一項、第四十七條、第五十五
條、第三十八條第一項第二款，罰金罰鍰提高標準條例第一條前段，判決如主文。
本案經檢察官賴淑芬到庭執行職務。
中　　　華　　　民　　　國　　九十三　　年　　 十二 　　月　　三十一　　日
                                  臺灣臺北地方法院刑事第十五庭
                                      法  官  吳麗英
右正本證明與原本無異。
如不服本判決，應於送達後十日內，向本院提出上訴狀。
                                      書記官  田華仁
中　　　華　　　民　　　國　　九十三　　年　　 十二 　　月　　三十一　　日
附錄本案論罪科刑法條：
刑法第二百十二條：偽造、變造護照、旅券、免許證、特許證及關於品行、能力服務
                  或其他相類之證書、介紹書，足以生損害於公眾或他人者，處一
                  年以下有期徒刑、拘役或三百元以下罰金。
刑法第二百十六條：行使第二百十條至第二百十五條之文書者，依偽造、變造文書或
                  登載不實事項或使登載不實事項之規定處斷。
刑法第三百二十條：意圖為自己或第三人不法之所有，而竊取他人之動產者，為竊盜
                  罪，處五年以下有期徒刑、拘役或五百元以下罰金。
                  意圖為自己或第三人不法之利益，而竊佔他人之不動產者，依前
                  項之規定處斷。
                  前二項之未遂犯罰之。
刑法第三百五十四條：毀棄、損壞前二條以外之他人之物或致令不堪用，足以生損害
                    於公眾或他人者，處二年以下有期徒刑、拘役或五百元以下罰
                    金。
【附表】
┌──┬──────┬──────┬───┬──────────────┐
│編號│行 為 時 間 │行 為 地 點 │被害人│行       為       手      段│
├──┼──────┼──────┼───┼──────────────┤
│    │九十三年六月│臺北市中山區│李瑞慧│見李瑞慧所有，由乙○○管領使│
│    │九日晚上九時│北安路五０一│所有，│用，車牌號碼七Ｂ－五五二九號│
│    │許（起訴書誤│巷內        │由林三│之白色自用小客車停放於該處，│
│ 一 │載為同年月十│            │井管領│後煞車燈業已破損，有機可趁，│
│    │日凌晨三許）│            │使用  │即以徒手拆卸之方式竊取該車後│
│    │            │            │（業據│行李箱鎖頭，得手後旋即持往臺│
│    │            │            │告訴）│北市○○區○○路附近鎖店，利│
│    │            │            │      │用不知情之鎖店人員，依該車後│
│    │            │            │      │車廂鎖頭模痕配置汽車鑰匙一支│
│    │            │            │      │。                          │
│    │            │            │      │                            │
├──┼──────┼──────┼───┼──────────────┤
│    │            │            │      │持其所配置車牌號碼七Ｂ－五五│
│    │九十三年六月│            │      │二九號之自用小客車汽車鑰匙一│
│ 二 │十日凌晨三時│同        右│同  右│支，開啟上開自用小客車車門，│
│    │許          │            │      │並啟動電門後，竊取該車得手。│
├──┼──────┼──────┼───┼──────────────┤
│    │            │            │      │見丙○○所有，車牌號碼Ｅ三－│
│    │            │            │      │七七七號之營業小客車停放於該│
│    │九十三年八月│台北縣蘆洲市│丙○○│處，車牌僅以十字螺絲固定，甚│
│ 三 │三日凌晨零時│水湳街一０四│（未據│易卸取，即以徒手拆卸之方式竊│
│    │許          │號前        │告訴）│取該車車牌二面。得手後，將該│
│    │            │            │      │營業小客車車牌懸掛在其所竊得│
│    │            │            │      │之右揭自用小客車上，並將右揭│
│    │            │            │      │自用小客車原車牌棄置在臺北縣│
│    │            │            │      │中和市○○路之大排水溝內。  │
├──┼──────┼──────┼───┼──────────────┤
│    │            │            │      │見甲○○所有停放在該處，車牌│
│    │            │            │      │號碼二一六一－ＭＤ號之營業小│
│    │九十三年八月│臺北市環河南│甲○○│客車內，置有甲○○之營業小客│
│ 四 │十二日晚上十│路二段一六五│（未據│車執業登記證一張，即以隨手自│
│    │一時五十九分│巷內之大理國│告訴）│路旁拾起之磚塊擊破營業小客車│
│    │許          │小旁        │      │右前座車窗玻璃後，伸手入內竊│
│    │            │            │      │取甲○○所有，證號：三０三０│
│    │            │            │      │四七號之臺北縣營業小客車駕駛│
│    │            │            │      │人執業登記證一張。          │
├──┼──────┼──────┼───┼──────────────┤
│    │            │            │      │在竊得甲○○之臺北縣營業小客│
│    │            │            │      │車駕駛人執業登記證一張後，旋│
│    │            │            │      │於翌日下午三時許，駕駛其所竊│
│    │            │            │      │取，且已改掛其所竊得Ｅ三－七│
│    │九十三年八月│臺北縣板橋市│甲○○│七七號營業小客車車牌之上開自│
│ 五 │十三日下午三│之華江橋下  │（未據│用小客車，至臺北縣板橋市之華│
│    │時許        │            │告訴）│江橋下，在該車內，以將自己照│
│    │            │            │      │片換貼其上之方式，變造甲○○│
│    │            │            │      │之臺北縣營業小客車駕駛人執業│
│    │            │            │      │登記證，並自該時起，將變造完│
│    │            │            │      │成之甲○○營業小客車執業登記│
│    │            │            │      │證放置在其所竊得之上開自用小│
│    │            │            │      │客車右前方處予以行使之。    │
└──┴──────┴──────┴───┴──────────────┘
